---
title: "Ejecución"
format: html
editor: visual
---

# Carga de paquetes:

Ejecuta todoas las lineas de código:

```{r}
#| warning: false
#| message: false
library(tidyverse)
library(openxlsx)
library(zoo)
library(readxl)
```

Si no funciona correctamente las anteriores lineas de código, probablemente sea porque no has instalado los paquetes. Para instalarlos **ejecuta** las lineas de código necesarias del siguiente espacio:

```{r}
#| eval: false
install.packages("tidyverse")
install.packages("openxlsx")
install.packages("zoo")
# install.packages("readxl") readxl no es necesario instalar
```

**Ojo** las lineas de instalación solo se realizan una vez, no es necesario instalar a cada raro. Pero si es importante activar los paquetes con **library()** cada vez que se comienza un trabajo.

# Carga de los scripts

Ejecuta los siguientes scripts:

```{r}
source("scripts/data_espacial.R")
source("scripts/generacion de tabla1.R")
```

# Ejecución de la función principal

```{r}
#| warning: false
#| message: false
tabla_final <- dataset_agua2(
  ruta = "tablas_con_parámetros", # coloca aquí la ruta de la carpeta
  coordenadas = "tablas_con_coordenadas") # coloca aquí la otra carpeta
```

# Guardado del dataset

Ahora guardaremos la base de datos. Ejecuta las siguientes lineas de código:\

```{r}
write.xlsx(tabla_final, "resultados/aaa_caplina_ocoña.xlsx")
```

# Comprobación de errores

```{r}
archivos_xls <- list.files(path = "tablas_con_parámetros", 
                           pattern = "\\.xls$", full.names = TRUE)
archivos_xls[20]
```

## Analisis espacial

```{r}
library(sf)
library(geoidep)
library(ggspatial)
library(patchwork)
df1 <- read.xlsx("resultados/aaa_amazonas.xlsx")
df2 <- read.xlsx("resultados/aaa_caplina_ocoña.xlsx")
df3 <- read.xlsx("resultados/AAA_JZ_filtros.xlsx", sheet = 1)

combinado <- rbind(df1, df2, df3) %>% 
  mutate(fecha_larga = as.POSIXct(
    fecha_larga * 86400,
    origin = "1899-12-30", tz = "UTC"))

source("scripts/filtrado.R")

combinado_filtrado <- combinado %>% filtrado() %>%
  filter(fecha_larga > "2020-01-01")

espacial1 <- combinado %>% 
    select(-c(PARAMETROS, valor, fecha_larga)) %>% 
    distinct() %>% 
    filter(!is.na(zona)) %>% 
  mutate(zona = zona + 32700) %>% 
  group_split(zona) %>%
  map_dfr(~ .x %>%
            st_as_sf(coords = c("este", "norte"), 
                     crs = unique(.x$zona)) %>%
            st_transform(crs = 4326))



espacial2 <- combinado_filtrado %>% 
  filter(PARAMETROS == "Coliformes Termotolerantes (NMP/100ml)") %>% 
  select(-c(PARAMETROS, valor, fecha_larga)) %>% 
    distinct() %>% 
    filter(!is.na(zona)) %>% 
  mutate(zona = zona + 32700) %>% 
  group_split(zona) %>%
  map_dfr(~ .x %>%
            st_as_sf(coords = c("este", "norte"), 
                     crs = unique(.x$zona)) %>%
            st_transform(crs = 4326))


# Graficando:

dep <- get_departaments(show_progress = FALSE)

estilo <- theme(plot.title = element_text(face = "bold", size = 11, hjust = 0.5),
        plot.subtitle = element_text(face = "italic", size = 11, hjust = 0.5),
        panel.background = element_rect(colour = "gray50"),
        panel.grid = element_line(linewidth = 0.1, colour = "gray50"))

g1 <- ggplot() + 
  geom_sf(color = "darkblue", size = 4, alpha = 0.2, data = espacial1) + 
  geom_sf(color = "gray10", size = 4, alpha = 0.2, data = dep) + 
  labs(title = "Zonas con datos recolectados",
       subtitle = "Avance a la fecha") +
  annotation_scale(style = "ticks",
                           location = "bl", width_hint = 0.5) + 
  annotation_north_arrow(location = "tl", which_north = "true", 
                         style = north_arrow_fancy_orienteering()) +
  theme_bw() +
  estilo
  
g2 <- ggplot() + 
  geom_sf(color = "darkblue", size = 4, alpha = 0.2, data = espacial2) + 
  geom_sf(color = "gray10", size = 4, alpha = 0.2, data = dep) + 
  labs(title = "Zonas con alta concentración de coliformes",
       subtitle = "Valores mayores a 1000 NMP/100ml") +
  annotation_scale(style = "ticks",
                           location = "bl", width_hint = 0.5) + 
  annotation_north_arrow(location = "tl", which_north = "true", 
                         style = north_arrow_fancy_orienteering()) +
  theme_bw()+
  estilo



g1 | g2

ggsave("mapa_coliformes.png", width = 19, height = 12,
       dpi = 300, units = "cm")
```
