---
title: "Ejecución"
format: html
editor: visual
---

# Carga de paquetes:

Ejecuta todoas las lineas de código:

```{r}
#| warning: false
#| message: false
library(tidyverse)
library(openxlsx)
library(zoo)
library(readxl)
```

Si no funciona correctamente las anteriores lineas de código, probablemente sea porque no has instalado los paquetes. Para instalarlos **ejecuta** las lineas de código necesarias del siguiente espacio:

```{r}
#| eval: false
install.packages("tidyverse")
install.packages("openxlsx")
install.packages("zoo")
# install.packages("readxl") readxl no es necesario instalar
```

**Ojo** las lineas de instalación solo se realizan una vez, no es necesario instalar a cada raro. Pero si es importante activar los paquetes con **library()** cada vez que se comienza un trabajo.

# Carga de los scripts

Ejecuta los siguientes scripts:

```{r}
source("scripts/data_espacial.R")
source("scripts/generacion de tabla1.R")
```

# Ejecución de la función principal

```{r}
#| warning: false
#| message: false
tabla_final <- dataset_agua2(
  ruta = "tablas_con_parámetros", # coloca aquí la ruta de la carpeta
  coordenadas = "tablas_con_coordenadas") # coloca aquí la otra carpeta
```

# Guardado del dataset

Ahora guardaremos la base de datos. Ejecuta las siguientes lineas de código:\

```{r}
write.xlsx(tabla_final, "resultados/aaa_caplina_ocoña.xlsx")
```
